# 求助陈版，母公司收购孙公司股权合并层怎么处理？

提问人：crystal987 时间：2023-06-16 17:24:53
母公司A对B公司持股66.7%，B公司对C公司持股100%。在 2023 年 3 月母公司A以 900 万收购C公司100%股权。C公司注册资本 900 万，所有者权益为负数，请问在这个交易中B公司确认不确认投资收益，在A公司合并层面怎么处理？谢谢。

回答人：chenyiwei
为何C的所有者权益为负数，但A仍以 900 万（等于C的注册资本）向B收购了C的股权？该交易是否公允？
理论上，应确定交易日C股权的公允价值，对于该公允价值与其账面净资产之间的差额可确认处置收益，但对于交易价格超出公允价值的差额只能确认为资本公积。如果C不持有增值潜力较大的资产（如不动产），且B此前未向C提供借款担保等承担额外责任，也可以认为C股权的公允价值接近于零，此时将净资产负数的转回金额在B的合并报表中确认为投资收益，交易价格大于零的部分确认为资本公积。
该交易是A合并报表范围内的内部交易，不涉及外部对手方。虽然B是A的非全资子公司，但在A的合并报表层面，该项内部股权转让交易的抵销对合并报表中的损益和权益无影响，包括不影响少数股权。